# 求助陈总，会计差错的问题。

提问人：zxrh 时间：2019-06-18 11:44:12
目前在承接新三板年审业务时，发现以前年度年报中对于子公司的关联交易中并未进行披露，我们承接时是否需要将其视作会计差错处理，如需要如何与前任会计师沟通呢？

回答人：chenyiwei
虽然此问题不属于确认和计量方面的问题，但因为关联交易信息的重要性，该项遗漏页同样构成错报。
建议首先提示公司管理层对这些遗漏的前期关联交易信息予以补充披露，如需履行决策程序的，应补充履行相关决策程序；其次在本年度财务报表附注的 “关联交易” 的前期比较数据中补充披露上年年报中遗漏的上年度关联交易信息。
同时，关注遗漏的原因，考虑是否表明存在内控缺陷或者管理层诚信问题。